最高法院刑事裁定　　　　　　　　　　111年度台抗字第663號
抗　告　人　周蓬國




上列抗告人因違反毒品危害防制條例等罪案件，不服臺灣高等法
院中華民國111年4月6日駁回其聲請再審之裁定（111年度聲再字
第11號），提起抗告，本院裁定如下：
    主  文
抗告駁回。
    理  由
一、按對於有罪確定判決之救濟程序，依刑事訴訟法規定，有再
    審及非常上訴二種，前者係為原確定判決認定事實錯誤而設
    立之救濟程序，與後者係為糾正原確定判決違背法令者有別
    ，是倘所指摘者，係關於原確定判決適用法律不當之情形，
    核屬非常上訴之範疇，並非聲請再審所得救濟。又有罪之判
    決確定後，因發現新事實或新證據，單獨或與先前之證據綜
    合判斷，足認受有罪判決之人應受無罪、免訴、免刑或輕於
    原判決所認罪名之判決者，為受判決人之利益，得聲請再審
    ；而此新事實或新證據，指判決確定前已存在或成立而未及
    調查斟酌，及判決確定後始存在或成立之事實、證據。刑事
    訴訟法第420條第1項第6款、第3項分別定有明文。如聲請再
    審所持原因，僅係對原判決認定事實，以及採證職權之行使
    任意指摘，或對法院依職權取捨證據判斷採相異評價結論，
    自不屬新證據，且審酌此等證據亦無法動搖原判決，應認不
    符合前述得提起再審之事由。
二、本件原裁定略以：抗告人周蓬國違反毒品危害防制條例等罪
    案件，經臺灣高等法院100 年度上訴字第2090號判決論處罪
    刑確定（下稱原確定判決，經本院101年度台上字第254號判
    決，以抗告人上訴不合法律上之程式，予以駁回）。抗告人
    對於原確定判決依刑事訴訟法第420條第1項第6 款規定，聲
    請再審。惟㈠原確定判決係依憑證人劉志忠、駱俊廷、羅永
    華之證述，佐以卷附搜索扣押筆錄、扣押物品目錄表、自願
    受搜索同意書、通訊監察錄音譯文（含行動電話基地台位置
    ）等證據資料，相互勾稽、綜合判斷，認定抗告人分別於民
    國99年2月24日、同年3 月1 日、同年5月24日，各以新臺幣
    2,000元之價格，販賣第二級毒品甲基安非他命1公克予劉志
    忠等事實。抗告人聲請再審，並未提出新事實、新證據，而
    以其係少量有償讓與；原確定判決認定其於99年3月1日販賣
    甲基安非他命予劉志忠，「係另託友人交付」，並無通聯紀
    錄可以證明，且由抗告人持用行動電話所使用之基地台位置
    ，可見抗告人不在「新埔捷運站」附近為由，核係對於原確
    定判決已經調查、判斷之證據資料，徒憑己意，持相異評價
    ，與刑事訴訟法第420條第1項第6 款所定聲請再審事由有間
    。㈡聲請再審意旨所指，原確定判決論處抗告人販賣第二級
    毒品罪刑，違反法律明確性、罪刑不相當、平等及比例原則
    ，且未說明抗告人所犯不適用刑法第59條酌量減輕其刑規定
    等節，係屬原確定判決有無違背法令而得提起非常上訴救濟
    、量刑之事項，均與刑事訴訟法第420條第1項第6 款之事由
    不符。綜上，本件再審之聲請，為無理由，應予駁回。經核
    於法尚無違誤。
三、抗告意旨略以：原確定判決所引用之抗告人與劉志忠為通話
    之通訊監察錄音譯文記載「（周蓬國）：阿；（劉志忠）：
    拿一個，這樣我們在下面等；（周蓬國）：阿阿；（劉志忠
    ）：好，掰」等語。可見並無毒品交易之細節，亦無抗告人
    與劉志忠之前曾聯繫買賣毒品之情形，且「新埔捷運站」人
    潮眾多，不可能作為毒品交易地點。足認原確定判決認定事
    實，違反證據法則及經驗法則云云。
四、經查，抗告意旨核屬對於原確定判決已經調查、判斷之證據
    ，徒憑己意，持相異評價，指摘原確定判決採證認事違法，
    而非提出新事實、新證據，與刑事訴訟法第420條第1項第6
    款規定得聲請再審之事由不相適合。至其餘抗告意旨，係執
    與聲請再審意旨相同之說詞，任意指稱有再審事由，而未具
    體指摘原裁定駁回其聲請再審所為論斷說明，有何違法、不
    當。依首揭說明，應認本件抗告為無理由，予以駁回。
據上論結，應依刑事訴訟法第412 條，裁定如主文。
中    華    民    國   111    年    6     月    2     日
                  刑事第五庭審判長法  官  李  錦  樑  
                                  法  官  林  孟  宜  
                                  法  官  吳  淑  惠  
                                  法  官  錢  建  榮  
                                  法  官  周  政  達  
本件正本證明與原本無異
                                  書記官
中    華    民    國   111    年    6     月    8     日